# 应付利息审计调整到其他应付款怎么解释？

提问人：谢梦函 时间：2020-05-29 08:05:04
企业账上应付利息科目余额，是 19 年度短期借款形成的，但 19 年度审计把应付利息调整到了其他应付-应付利息，请问这是问什么，该怎么解释？

回答人：chenyiwei
建议与审计师沟通确认。个人理解是为了报表列报目的的重分类，因为在 2019 年度的一般企业财务报表格式中是没有单独的“应付利息”项目的，而是并入“其他应付款”这个报表项目（会计科目仍然是单独分开的）。